# 请教chenyiwei老师收入确认问题

提问人：第七感 时间：2014-01-04 13:29:57
目前碰到这样一个业务，A公司与B公司签订了合作合同，由B公司负责工具（假设a元）和生产线购买，并开发A公司需要的C产品，然后将开发出来的C产品卖给A。另外，A公司对B公司购买的工具，在实验品C产品被接受前分 4 笔25%情况支付钱款（假设b元，且b>a）。该工具在将来还是与生产线一起生产C产品，并且期后的维护均由B负责。对于C产品，A与B约定，前 10 万个（约 3 年生产时间）每个单价 15 元，该价款包括生产线摊销和工具的维护， 10 万个以后每个单价 10 元。所有C产品和与C产品相关的知识产权归A所有。 请问陈老师，1. 对于B企业对工具的购买价款a元，如何进行会计处理？对于A企业给B企业关于工具的钱款b，如何进行会计处理？ 2. 对于生产线的价款，如何进行会计处理？如果作为固定资产，摊销期限是多久？ 谢谢。

回答人：chenyiwei
该工具和生产线是否专为A服务？A支付给B的款项b元是否今后不能再收回（与该生产线的产量和销售给A的产品数量无关）？后续的采购价格是否为锁定的，可能与届时产品交付时的市场价格有较大差异？ 如果是，则该交易中很可能包含租赁安排（且因为b>a，B实际上已经收回该设备、工具的投资，故属于融资租赁的可能性较大）。 另外建议关注：“A公司对B公司购买的工具，在实验品C产品被接受前分 4 笔25%情况支付钱款（假设b元，且b>a）”，则为何后续还要在未来 3 年内收取生产线摊销和维护成本？是否可能属于重复收取？

提问人：ying0518 时间：2014-01-07 16:51:20
陈版，这个融资租赁怎么理解？B企业虽然收回了对工具的投资，但是从楼主帖子来看，B保留了对工具的继续控制和使用。 能不能这样理解，这个工具和生产线本身对B而言符合资产的定义，如果工具和生产线本身只能生产C产品而且C产品只能卖给A公司，工具和生产线的折旧和摊销以及后续的减值应当考虑A公司对C产品的采购需求。如果没有前述限制，就是 2 项正常的资产，按预计使用年限折旧和摊销。 对收取的与工具相关的款项b，如果和C产品的研发、销售没有直接关系，是否能够获取本身没有限制条件，能不能作为A对B的捐赠，参考政府补助的方式递延？

回答人：chenyiwei
再考虑了一下，要根据IFRIC 4后面的两个举例考虑，需要获得更多的信息：
Illustrative Examples to IFRIC Interpretation 4 These examples accompany, but are not part of, IFRIC 4. Example of an arrangement that contains a lease Facts IE1 A production company (the purchaser) enters into an arrangement with a third party (the supplier)
to supply a minimum quantity of gas needed in its production process for a specified period of time. The supplier designs and builds a facility adjacent to the purchaser's plant to produce the needed gas and maintains ownership and control over all significant aspects of operating the facility. The agreement provides for the following: • The facility is explicitly identified in the arrangement, and the supplier has the contractual right to supply gas from other sources. However, supplying gas from other sources is not economically feasible or practicable. • The supplier has the right to provide gas to other customers and to remove and replace the facility's equipment and modify or expand the facility to enable the supplier to do so. However, at inception of the arrangement, the supplier has no plans to modify or expand the facility. The facility is designed to meet only the purchaser's needs. • The supplier is responsible for repairs, maintenance, and capital expenditures. • The supplier must stand ready to deliver a minimum quantity of gas each month. • Each month, the purchaser will pay a fixed capacity charge and a variable charge based on actual production taken. The purchaser must pay the fixed capacity charge irrespective of whether it takes any of the facility's production. The variable charge includes the facility's actual energy costs, which amount to about 90 per cent of the facility's total variable costs. The supplier is subject to increased costs resulting from the facility's inefficient operations. • If the facility does not produce the stated minimum quantity, the supplier must return all or a portion of the fixed capacity charge. Assessment IE2 The arrangement contains a lease within the scope of IAS 17 Leases. An asset (the facility) is explicitly identified in the arrangement and fulfilment of the arrangement is dependent on the facility. Although the supplier has the right to supply gas from other sources, its ability to do so is not substantive. The purchaser has obtained the right to use the facility because, on the facts presented—in particular, that the facility is designed to meet only the purchaser's needs and the supplier has no plans to expand or modify the facility—it is remote that one or more parties other than the purchaser will take more than an insignificant amount of the facility's output and the price the purchaser will pay is neither contractually fixed per unit of output nor equal to the current market price per unit of output as of the time of delivery of the output. Example of an arrangement that does not contain a lease Facts IE3 A manufacturing company (the purchaser) enters into an arrangement with a third party (the supplier) to supply a specific component part of its manufactured product for a specified period of time. The supplier designs and constructs a plant adjacent to the purchaser's factory to produce the component part. The designed capacity of the plant exceeds the purchaser's current needs, and the supplier maintains ownership and control over all significant aspects of operating the plant. The arrangement provides for the following: • The supplier's plant is explicitly identified in the arrangement, but the supplier has the right to fulfil the arrangement by shipping the component parts from another plant owned by the supplier. However, to do so for any extended period of time would be uneconomic. • The supplier is responsible for repairs, maintenance, and capital expenditures of the plant. • The supplier must stand ready to deliver a minimum quantity. The purchaser is required to pay a fixed price per unit for the actual quantity taken. Even if the purchaser's needs are such that they do not need the stated minimum quantity, they still pay only for the actual quantity taken. • The supplier has the right to sell the component parts to other customers and has a history of doing so (by selling in the replacement parts market), so it is expected that parties other than the purchaser will take more than an insignificant amount of the component parts produced at the supplier's plant. Assessment IE4 The arrangement does not contain a lease within the scope of IAS 17. An asset (the plant) is explicitly identified in the arrangement and fulfilment of the arrangement is dependent on the facility. Although the supplier has the right to supply component parts from other sources, the supplier would not have the ability to do so because it would be uneconomic. However, the purchaser has not obtained the right to use the plant because the purchaser does not have the ability or right to operate or direct others to operate the plant or control physical access to the plant, and the likelihood that parties other than the purchaser will take more than an insignificant amount of the component parts produced at the plant is more than remote, on the basis of the facts presented. In addition, the price that the purchaser pays is fixed per unit of output taken.

提问人：第七感 时间：2014-01-14 23:19:52
谢谢陈版的回复。对于您提出的问题，如下是我了解到的情况： 1/该工具和生产线是专门为A公司的产品服务，合同中也明确指出，B生产的C产品的知识产权和生产工艺技术产权均归A所有。 2/A 支付给B的b元对应工具款项，不会再收回。B会给A开具增值税发票，内容为工具款 3/后续的采购价格是锁定的，可能会与市场价有出入 另外，想说明的是： 1 、b的价格和a的价格仅仅指工具款，并不包括为了生产C产品B购买的生产线的设备款项，因此对于生产线的款项，A还是会通过之后的价格补偿给予B。 2 、对于 3 年时间，其实合同并未明确规定，合同只是说A向B购买产品，前 10 万个产品的单价会比较高，用于弥补产线的折旧摊销。B公司自己估计 10 万个大概是 3 年的订单量 3 、A并没有一个每月固定采购量，A可以按自己的需要下订单 对于这个业务，我们也考虑过租赁的影响，但是由于不知道A在将来什么时点分别会下多少订单，从而无法估计最低租赁收款额的现值。因此我们将该生产线作为固定资产处理。不过目前对于摊销时点还在考虑是 3 年还是正常的设备 10 年。 另外，对于收到的前50%工具款0.5b,我们则准备将其作为销售收入处理，工具成本0.5a作为销售成本。剩下还为收到的50%工具款则作为存货处理。 请教版主我们做法是否还合理，谢谢

回答人：chenyiwei
头 3 年内可能是经营租赁。到 3 年期满后，如果不再续约，B是否有能力将该部分设备、工具等转为向其他客户供货的用途？也就是这部分设备、工具为B带来经济利益的年限预计为多少年？